【裁判字號】    90,交易,261
【裁判日期】    900629
【裁判案由】    公共危險等
【裁判全文】
臺灣桃園地方法院刑事判決                          九十年度交易字第二六一號
    公  訴  人  臺灣桃園地方法院檢察署檢察官
    被      告  乙○○
右列被告因公共危險等案件，經檢察官提起公訴（九十年度偵字第七０八四號），本
院判決如左：
    主      文
乙○○服用酒類，不能安全駕駛動力交通工具而駕駛，累犯，處拘役伍拾日，如易科
罰金，以參佰元折算壹日。又對於公務員依法執行職務時，當場侮辱，累犯，處有期
徒刑伍月，如易科罰金，以佰元折算壹日。
    事      實
一、乙○○於民國八十七年間曾因妨害公務案件，經本院判處有期徒刑四月確定，於
    同年八月十七日執行完畢，竟仍不知悔改，明知駕駛人服用酒類後不能安全駕駛
    動力交通工具者，不得駕車，於九十年四月二十八日凌晨一時三十八分許，在酒
    後（為警查獲後，經執勤警員測得吐氣所含酒精濃度為一點０ＭＧ／Ｌ）已達不
    能安全駕駛動力交通工具之狀態下，而仍騎乘其所有車牌號碼ＳＬＸ－２６０號
    輕機車，行經桃園縣楊梅鎮○○○路○段梅獅路口處，為在附近巡邏警員甲○○
    發覺有異而臨檢盤查欲測試其呼氣之酒精濃度，而乙○○竟於警員甲○○依法執
    行職務時，另基於侮辱警員之犯意，對警員破口大罵「幹，你們警察都是我養的
    」等穢語。
二、案經桃園縣警察局楊梅分局報請臺灣桃園地方法院檢察署檢察官偵查起訴。
        理    由
一、訊據被告乙○○固坦承於右揭時地有酒後駕車，惟矢口否認有辱罵警察，辯稱當
    時喝醉酒，意識不清楚，不知自己對警察說了什麼云云。經查：被告於右揭時地
    有酒後駕車事實，業據被告於歷次訊問中坦承不諱，及被告於本院審理時亦坦承
    當時確有意識不清，及當時查獲被告之警員甲○○亦向本院證稱「當天晚上發現
    被告騎機車騎到快車道上，騎的很快，又很不穩，看到警察還要衝來」等語，是
    被告當時已因飲酒所引起之生理作用確已達無法正常辨識車前狀況及操控機車機
    械，而不能安全駕駛動力交通工具之狀態，至為明確；此外復有酒精測試紙（酒
    精濃度調值每公升一點零毫克）影本及談話紀錄表、舉發單各一紙等件在卷可資
    佐證，被告有此部分犯行，足堪認定。次查：被告於上開時地為甲○○警員查獲
    其酒後駕車，依法要求其測試呼氣之酒精濃度時，以「幹，你們警察都是我養的
    」之穢語侮辱甲○○警員，業據甲○○警員一再指述明確，及被告於警訊時亦承
    稱有對警員罵「幹」一語，且衡情被告當時雖有飲酒，但尚能騎乘機車於馬路上
    ，認其意識並未達完全喪失之程度，其於本院審理時猶空言辯稱不知道對警察說
    了什麼云云，自不足採，其有此部分犯行，亦堪認定，應依法論科。
二、核被告所為係犯刑法第一百四十條第一項侮辱公務員罪、第一百八十五條之三服
    用酒類不能安全駕駛動力交通工具罪，其所犯上開二罪間，犯意各別，罪名不同
    ，應分論併罰。又被告八十七年間曾因妨害公務案件，經本院判處有期徒刑四月
    確定，於同年八月十七日執行完畢，其於有期徒刑執行完畢五年內再犯有期徒刑
    以上之本罪，為累犯，應依法加重其刑。爰審酌被告品行、曾有妨害公務前科又
    再次辱罵依法執勤員警、於政府一再宣導下仍恣意酒後駕車罔顧道路公共安全、
    所生之危害及犯罪後之態度等一切情狀，量處如主文所示之刑，並諭知易科罰金
    之折算標準。
據上論斷，應依刑事訴訟法第二百九十九條第一項前段，刑法第一百四十條第一項、
第一百八十五條之三、第四十七條、第四十一條，罰金罰鍰提高標準條例第一條前段
、第二條，判決如主文。
本案經檢察官鄭重文到庭執行職務
中      華      民      國      九十    年    六      月    二十九    日
                                臺灣桃園地方法院刑事第六庭
                                      法  官  孫惠琳
右正本證明與原本無異。
如不服本判決，應於判決送達後十日內向本院提出上訴狀( 應附繕本 )，上訴於
臺灣高等法院。
                                       書記官 沈秀珍
中      華      民      國       九十    年     六     月    二十九    日
附論罪科刑依據之法條：
刑法第一百四十條、第一百八十五條之三
刑法第一百四十條
於公務員依法執行職務時當場侮辱或對於其依法執行之職務公然侮辱者，處六月以下
有期徒刑、拘役或一百元以下罰金。
對於公署公然侮辱者亦同。
刑法第一百八十五條之三
服用毒品、麻醉藥品、酒類或其他相類之物，不能安全駕駛動力交通工具而駕駛者，
處一年以下有期徒刑、拘役或三萬元以下罰金。


司法院資訊處製作；財團法人民間司法改革基金會備份。
